Inventaris van het archief van het Ministerie van Waterstaat: Directie van de Waterstaat (DW), 1930-1949
Nationaal Archief, Den Haag
- Stukken gelicht uit dossiers 1-651, 2.
  - Beetsterzwaag, Rijksweg 43A; --- Quatrebras en kunstweg Bergum -Heerenveen [dossier 307] [portefeuille nr. 118-2]., 1930-1938; 1859
  - Beetsterzwaag, Rijksweg 43A; --- Quatrebras en kunstweg Bergum -Heerenveen [dossier 307] [portefeuille nr. 119-1]., 1939-1940; 1860
  - Beetsterzwaag, Rijksweg 43A; --- Quatrebras en kunstweg Bergum -Heerenveen [dossier 307] [portefeuille nr. 119-2]., 1941-1949; 1860
  - Begroting, --- Zuiderzeefonds [dossier 52] [portefeuille nr. 35-1]., 1928-1939; 1748
  - Beloning, --- van wakers [dossiers 345, 350] [portefeuille nr. 149-2]., 1938-1947; 1901
  - B.E.R., verhoging dijken langs ---, financiering [dossiers 74, 79, 348, 387] [portefeuille nr. 53-1]., 1940-1948; 1771
  - Berg- en Baggerwerk, --- uit het Noordzeekanaal en het Buiten IJ [dossier 651] [portefeuille nr. 39-1]., 1929-1940; 1753
  - Bergen op Zoom, Haven van --- [dossiers 74, 345] [portefeuille nr. 50-1]., 1940-1948; 1768
  - Berghaven, subsidie aanleg --- Katwijk [dossiers 35, 651] [portefeuille nr. 174-4]., 1931-1947; 1939
  - Berkel, --- subsidie bouw stuwen [dossier 85] [portefeuille nr. 64-1]., 1931-1938; 1786
  - Bermen, Harde --- en parkeerplaatsen lange rijkswegen [dossier 342] [portefeuille nr. 145-1]., 1935-1936; 1897
  - Bestrijding, --- Wolhandkrab [dossier 45] [portefeuille nr. 29-1]., 1936-1946; 1741
  - Bestuur, stichting Waterloopkundig Laboratorium en samenstelling --- [dossier 21] [portefeuille nr. 8-4]., 1929-1949; 1707
  - Bevolkingsonderzoek, subsidie Stichting --- in de drooggelegde Zuiderzeepolders [dossier 547] [portefeuille nr. 170-4]., 1936-1946; 1932
  - Biesbos, inpoldering ---, schutsluis en haven gemeente Werkendam [dossiers 35, 74] [portefeuille nr. 20-2]., 1939-1949; 1730
  - Biesbos, indijking ---, Algemeen Zaken [dossier 74] [portefeuille nr. 51-3]., 1938-1943; 1769
  - Biesbos, indijking ---, aanleg dijkvakken [dossier 74] [portefeuille nr. 52-1]., 1943-1944; 1770
  - Biesbos, indijking ---, stormvloedkering, verbetering waterstaatkundige toestand N.W. Noord-Brabant [dossiers 40, 74, 75] [portefeuille nr. 52-2]., 1931-1940; 1770
  - Blommendaal (polder), Rijksweg 27; ruilverkaveling West Lakerveld en --- [dossiers 3, 303, 387] [portefeuille nr. 104-3]., 1939-1942; 1841
  - Bodegraven, Rijksweg 12; ruilverkaveling --- [dossier 303] [portefeuille nr. 102-1]., 1935-1941; 1838
  - Bodemspecie, onttrekken --- aan staatswateren [dossiers 21, 52, 74] [portefeuille nr. 36-1]., 1943-1948; 1749
  - Afdamming Brielse Maas en --- [dossiers 73, 79] [portefeuille nr. 48-2]., 1941-1949; 1765
  - Botlek, afdamming Brielse Maas en --- [dossier 79] [portefeuille nr. 62-1]., 1935-1940; 1783
  - Bouw, --- in de omgeving van rijkswegen [dossier 342] [portefeuille nr. 142-1]., 1939-1942; 1893
  - Boven-Linge, verbetering --- [dossier 17] [portefeuille nr. 8-2]., 1942-1946; 1706
  - Boven-Merwede, brug over de --- bij Gorinchem [dossier 40] [portefeuille nr. 24-1]., 1937-1942; 1735
  - Boven-Rijn, Scheepvaartweg Amsterdam ---, niet geregistreerde stukken [dossier ....] [portefeuille nr. 42-2]., 1928-1934; 1758
  - Boven-Rijn, IJsselkanalisatie in plaats van aanleg kanaal Almen --- [dossiers 5, 72, 85] [portefeuille nr. 64-3]., 1934-1949; 1786
  - Braakman, inpoldering --- [dossier 3] [portefeuille nr. 3-1]., 1930-1949; 1697
  - Breda, Rijksweg 27; zuidelijke rondweg om --- [dossier 301] [portefeuille nr. 85-1]., 1931-1948; 1813
  - Breskens, haven --- [dossier 35] [portefeuille nr. 20-1]., 1945-1949; 1730
  - Brielse Maas, afdamming --- en Botlek [dossiers 73, 79] [portefeuille nr. 48-2]., 1941-1949; 1765
  - Brielse Maas, afdamming --- en Botlek [dossier 79] [portefeuille nr. 62-1]., 1935-1940; 1783
  - Brielse Maas, --- Maassluis-Rozenburg [dossier 374] [portefeuille nr. 156-3]., 1930-1939; 1911
  - Brielse Maas, --- Maassluis-Rozenburg [dossier 374] [portefeuille nr. 156-4]., 1940-1949; 1912
  - Broersma, Procedure Staat/ --- te Bergen over afrekening bestek 179 dienst 1924/1925 [dossiers 71, 210] [portefeuille nr. 46-1]., 1930-1947; 1763
  - Brug, bijdrage kosten bouw --- over Neder Rijn te Arnhem [dossier 37] [portefeuille nr. 22-1]., 1930-1938; 1732
  - Brug, --- over Zandkreek [dossiers 3, 65] [portefeuille nr. 22-2]., 1934-1947; 1733
  - Brug, --- over de Boven Merwede bij Gorinchem [dossier 40] [Portefeuille nr. 24-1]., 1937-1942; 1735
  - Brug, --- over de Merwede bij Baanhoek [dossiers 40, 303] [portefeuille nr. 24-2]., 1931-1940; 1735
  - Brug, --- Nijmegen, aandeel van de provincie en de gemeente [dossier 92] [portefeuille nr. 65-1]., 1930-1938; 1787
  - Brug, vaste verbinding (brug) Goeree Overflakkee met vaste wal [dossiers 40, 60, 374] [portefeuille nr. 157-2]., 1937-1949; 1913
  - Brug, --- over de Waal te Zaltbommel [dossier 92] [portefeuille nr. 182-4]., 1930; 1948
  - Brug Doesburg, ---; vervangen schutbrug [dossiers 60, 62] [Portefeuille nr. 98-2]., 1930-1949; 1831
  - Bruggen, --- in de Graafscheweg [dossier 302] [portefeuille nr. 94-1]., 1931-1939; 1827
  - Bruggen, bouw --- over het Noord-Hollands Kanaal in provinciale wegen [dossier 304] [portefeuille nr. 112-2]., 1936-1941; 1851
  - Bruggen, regeling taak Direktie [dossier 342] [portefeuille nr. 138-3]., 1932-1938; 1887
  - Bruggen, tolheffing op --- (financiering versnelde bruggenbouw onder andere door verhoging tijdelijke heffing op benzine) [dossier 342] [portefeuille nr. 144-2]., 1935-1937; 1896
  - Brugpersoneel, dienst- en rusttijden --- algemeen [dossier 348] [portefeuille nr. 152-5]., 1930-1938; 1904
  - Brugplan, --- Venlo [dossier 311] [portefeuille nr. 132-3]., 1947-1949; 1878
  - Brug Noord, --- te Hendrik Ido Ambacht [dossier 79] [portefeuille nr. 60-2]., 1935-1937; 1781
  - Budel, peel kanalen, spaarkom --- [dossiers 4, 7, 68, 71] [portefeuille nr. 45-1]., 1940-1949; 1762
  - Buitengewone rivier correspondentie, --- stationslijsten [dossier 45] [portefeuille nr. 30-1]., 1940-1948; 1742
  - Buitengewone rivier correspondentie, herziening, instructie, aanvulling artikel 83 Waterstaatswet 1900 [dossier 45] [portefeuille nr. 32-3]., 1946-1950; 1745
  - Buitengewone rivier correspondentie, --- dijkpost bezetting [dossier 45] [portefeuille nr. 30-2]., 1940-1947; 1742
  - Buitengewone rivier correspondentie, --- instructie [dossiers 45, 78, 100] [portefeuille nr. 55-1]., 1930-1933; 1774
  - Buitengewone rivier correspondentie, --- instructie [dossiers 45, 78] [portefeuille nr. 56-1]., 1933-1936; 1775
  - Buitengewone rivier correspondentie, --- instructie [dossiers 45, 78] [portefeuille nr. 56-2]., 1937-1943; 1775
  - Buitenhaven, --- Vlissingen [dossier 35] [portefeuille nr. 18-7]., 1923-1941; 1725
  - Buitenlandse, --- studenten [dossier 345] [portefeuille nr. 149-3]., 1948-1949; 1901
  - Buiten IJ, berg- en baggerspecie uit het Noordzeekanaal en het --- [dossier 651] [portefeuille nr. 39-1]., 1929-1940; 1753
  - Buizen, leggen en hebben van kabels en --- in rijkswegen [dossier 342] [portefeuille nr. 142-3]., 1931-1938; 1893
  - Bureau-uren, --- [dossiers 345, 352] [portefeuille nr. 147-5]., 1940-1947; 1899
  - Bureelchefs, vergadering van --- [dossiers 345, 346] [portefeuille nr. 148-2]., 1946-1947; 1900
  - Bureeltoelage, --- technische ambtenaren [dossiers 346, 352] [portefeuille nr. 147-4]., 1933-1949; 1899
  - Buurser Beek, verbeteren --- [dossiers 85, 375] [portefeuille nr. 63-1]., 1930-1935; 1784
  - Bijdrage, --- aan de provincie Limburg voor onderhoud grote wegen 2e klasse [dossiers 311, 342] [portefeuille nr. 132-2]., 1934-1948; 1878
  - Bijverdiensten, --- overheidspersoneel [dossier 345] [portefeuille nr. 149-1]., 1934-1942; 1901
  - C.A.O.'s, ---, opname van diverse bestekbepalingen [dossier 21] [portefeuille nr. 181-1]., 1930-1939; 1946
  - Commissie van Advies, --- voor het Staatsvissershavenbedrijf [dossiers 24, 651] [portefeuille nr. 15-1]., 1931-1949; 1719
  - Commissie, --- standaard prijzen en lonen [dossier 21] [portefeuille nr. 9-5]., 1939-1948; 1709
  - Commissie, --- Zuiderzeesteunwet [dossiers 24, 547] [portefeuille nr. 15-2]., 1926-1949; 1719
  - Commissie, --- bestratingsmateriaal [dossiers 21, 24] [portefeuille nr. 15-3]., 1922-1949; 1720
  - Commissie, centrale --- voor de Rijnvaart [dossiers 218, 548] [portefeuille nr. 81-2]., 1946-1947; 1806
  - Commissie, --- overleg voor de wegen, samenstelling [dossiers 24, 342] [portefeuille nr. 134-1]., 1930-1949; 1880
  - Commissie, --- kosten van de weg (Subcommissie van de Centrale Commissie van Advies en Bijstand van het Verkeersfonds [dossier 342] [portefeuille nr. 141-2]., 1937-1944; 1891
  - Commissie, --- van onderzoek, bijdragen van belanghebbende in de kosten afsluiting Zuiderzee [dossier 547] [portefeuille nr. 167-3]., 1930-1933; 1928
  - Commissie, --- bestudering stormvloeden [dossier 100] [portefeuille nr. 180-1]., 1939-1946; 1945
  - Commissie, --- bijzondere --- voor Georganiseerd Overleg [dossier 345] [portefeuille nr. 150-3]., 1930-1946; 1902
  - Commissie, --- Vlissingen, schaderegeling oorlogsomstandigheden [dossiers 21, 24] [portefeuille nr. 12-4]., 1941-1949; 1715
  - Crediteuren, --- artikel 26 en 30 Comptabiliteitswet 1927 [dossier 52] [portefeuille nr. 36-2]., 1939-1948; 1749
  - Culemborg, gecombineerde grindweg Tiel-Buren --- [dossier 302] [portefeuille nr. 93-3]., 1930-1948; 1825
  - Culturele belangen, geestelijke verzorging en behartiging der arbeiders bij Zuiderzeewerken [dossiers 24, 547] [portefeuille nr. 165-1]., 1930-1949; 1924
  - Delfzijl, haven van ---, exploitatie [dossier 35] [portefeuille nr. 182-3]., 1938-1940; 1948
  - Den Haag, drinkwatervoorziening --- door wateronttrekking aan de Lek [dossiers 37, 72, 73, 303, 342] [portefeuille nr. 47-2]., 1935-1947; 1764
  - Den Oever, Rijksweg 7; Amsterdam --- gedeelte Het Slochter-Oosthuizen [dossier 304] [portefeuille nr. 111-2]., 1938-1939; 1850
  - Dertiende penning, recht van de --- onder Baambrugge [dossiers 5, 306, 307] [portefeuille nr. 7-2]., 1930-1941; 1705
  - Deventer, haven en sluizen gemeente --- [dossiers 35, 85, 375] [portefeuille nr. 21-2]., 1940-1949; 1731
  - Dichting, --- Baakse Overlaat [dossier 62] [portefeuille nr. 38-2]., 1948-1949; 1752
  - Dienst- en rusttijden, --- brugpersoneel algemeen [dossier 347] [portefeuille nr. 152-5]., 1930-1938; 1904
  - Dienst- en rusttijden, --- kanaalpersoneel in Drenthe, brugpersoneel Voornse kanaal en Merwedekanaal [dossier 347] [portefeuille nr. 152-4]., 1904
  - Dienstkleding, onderscheidingstekens op --- personeel Rijkswaterstaat en Zuiderzeewerken [dossiers 21, 345] [portefeuille nr. 11-4]., 1713
  - Dienstreglement, Commissie van Advies bedoeld in artikel 27, --- Rijkswaterstaat en Zuiderzeewerken [dossier 395] [portefeuille nr. 147-1]., 1932-1946; 1899
  - Dienstreglement, --- van de Rijkswaterstaat, Zuiderzeewerken en Staatsvissershavenbedrijf [dossier 247] [portefeuille nr. 149-4]., 1931-1940; 1901
  - Dieze, traverse 's-Hertogenbosch; a. brug over de --- b. Willemsbrug over de Dommel [dossier 301] [portefeuille nr. 83-2]., 1930-1939; 1811
  - Dintel, ---, afwatering [dossier 74] [portefeuille nr. 37-1]., 1937-1943; 1750
  - Dintel, verbetering van de --- [dossier 61] [portefeuille nr. 37-2]., 1947-1949; 1750
  - Dintel, verbetering van de --- [dossier 375] [portefeuille nr. 160-2]., 1930-1936; 1918
  - Direkties, vaststellen --- [dossier 348] [portefeuille nr. 153-6]., 1933-1946; 1906
  - Doesburg, Schipbrug ---, dienstreglement openen en sluiten [dossier 85] [portefeuille nr. 64-2]., 1931-1944; 1786
  - Dommel, rijksbijdrage afwatering --- [dossiers 4, 74, 79] [portefeuille nr. 49-1]., 1932-1943; 1766
  - Dommel, traverse 's-Hertogenbosch; a. brug over de Dieze b. Willemsbrug over de --- [dossier 301] [portefeuille nr. 83-2]., 1930-1939; 1811
  - Donge, afsluiting --- en Oude Maasje [dossier 74] [portefeuille nr. 53-2]., 1941-1943; 1771
  - Dordrecht, bijdrage kosten waterweg --- Zee [dossier 40] [portefeuille nr. 23-2]., 1923-1939; 1734
  - Drachten, Rijksweg 43A; traverse [dossier 307] [portefeuille nr. 121-2]., 1941-1942; 1864
  - Drenthe, voeding van de kanalen in --- en oostelijk Groningen [dossiers 45, 70, 375] [portefeuille nr. 44-4]., 1946-1948; 1761
  - Drielse, --- veer [dossier 37] [portefeuille nr. 21-3]., 1934-1939; 1731
  - Drinkwatervoorziening, --- Den Haag door wateronttrekking van de Lek [dossiers 37, 72, 73, 303, 342] [portefeuille nr. 47-2]., 1935-1947; 1764
  - Drongelens kanaal, afwateringskanaal van 's-Hertogenbosch naar Drongelen [dossier 75] [portefeuille nr. 54-2]., 1930-1937; 1773
  - Drimmelen, haven van --- [dossier 35, 74] [portefeuille nr. 21-1]., 1941-1948; 1731
  - Drimmelen, voorlopige watervrijmaking buitengronden van - -- en Geertruidenberg [dossiers 74, 77, 177] [portefeuille nr. 52-3]., 1942-1943; 1770
  - Duinbeplantingen, subsidie ---, Delfland [dossier 31] [portefeuille nr. 18-6]., 1930-1949; 1725
  - Dijk, verhoging --- langs zuidzijde Amer, haven van Lage Zwaluwe [dossier 74] [portefeuille nr. 51-1]., 1941-1944; 1769
  - Dijk, verhoging --- langs zuidzijde Amer, dijkvak Koekoekspolder [dossier 74] [portefeuille nr. 51-2]., 1941-1943; 1769
  - Dijken, verbeteren landsdijken, banddijken en rivierdijken [dossier 45] [portefeuille nr. 28-1]., 1930-1938; 1739
  - Dijken, verhoging --- langs B.E.R., financiering [dossiers 74, 79, 348, 387] [portefeuille nr. 53-1]., 1940-1943; 1771
  - Dijkverzwaring, --- Gorinchem-Papendrecht [dossier 40] [portefeuille nr. 25-2]., 1940-1943; 1736
  - Emmapolder, verkoeling --- [dossiers 31, 75] [portefeuille nr. 54-3]., 1946-1949; 1773
  - Eemnes, onteigeningen ten behoeve van de weg --- Hoevelaken in de Rijksweg 1 [dossier ....] [portefeuille nr. 176-1]., 1938; 1941
  - Eendenkooien, vergoeding wegens waardevermindering --- ten gunste van doorsnijding door rijkswegen nrs. 4, 9, 12, 15 en 16 [dossiers 303, 306, 387] [portefeuille nr. 162-1]., 1934-1941; 1921
  - Enkhuizen, overeenkomst voorziening haven --- [dossier 35] [portefeuille nr. 18-05]., 1933-1939; 1725
  - Eindhoven, Rijksweg 68; --- Roermond [dossier 301] [portefeuille nr. 82-2]., 1930-1934; 1809
  - Eindhoven, Rijksweg 68; --- Leende [dossier 301] [portefeuille nr. 82-3]., 1934-1943; 1809
  - Eindhoven, Rijksweg 63; rondweg om --- [dossier 301] [portefeuille nr. 86-1]., 1936-1939; 1814
  - Eindhoven, Rijksweg 63; rondweg om --- [dossier 301] [portefeuille nr. 86-2]., 1939-1949; 1815
  - Eindhoven, spoorwegtoestanden --- [dossier 301] [portefeuille nr. 91-2]., 1944-1948; 1822
  - Eindhoven, autosnelweg --- Zuid-Limburg [dossier 311] [portefeuille nr. 131-2]., 1935-1944; 1877
  - Eindhoven, Rijksweg 67; --- Venlo [dossier 311] [portefeuille nr. 132-1]., 1932-1945; 1878
  - Eindhoven, afwateringskanaal --- Wilhelminakanaal [dossier 4] [portefeuille nr. 3-3]., 1929-1931; 1698
  - Eindhoven, afwateringskanaal --- Wilhelminakanaal [dossier 4] [portefeuille nr. 4-1]., 1932-1933; 1699
  - Eindhoven, afwateringskanaal --- Wilhelminakanaal [dossier 4] [portefeuille nr. 4-2]., 1934-1941; 1700
  - Examen, --- technisch ambtenaren en Examen Commissie technisch ambtenaren [dossiers 345, 246] [portefeuille nr. 151-1]., 1930-1949; 1903
  - Examen Commissie, examen technisch ambtenaren en --- technisch ambtenaren [dossiers 345, 346] [portefeuille nr. 151-1]., 1930-1949; 1903
  - Fortificatiën, verbintenis als buitengewoon opzichter van --- [dossier 346] [portefeuille nr. 151-2]., 1930-1941; 1903
  - Friese kanalen, verbeteren ---, algemeen [dossier 201] [portefeuille nr. 72-1]., 1931-1944; 1794
  - Friese kanalen, ---, kanaal Stroobos-IJsselmeer, keuze eindpunt [dossiers 201, 547] [portefeuille nr. 74-1]., 1934-1943; 1797
  - Friese kanalen, ---, afrekening [dossier 201] [portefeuille nr. 75-1]., 1936-1946; 1798
  - Friese kanalen, ---, kanaal Tonejacht-Harlingen tracé bij Leeuwarden [dossier 201] [portefeuille nr. 75-2]., 1936-1940; 1798
  - Friese kanalen, --- overzicht stand werken [dossier 201] [portefeuille nr. 76-1]., 1938-1946; 1799
  - Friese kanalen, ---, bruggen [dossier 201] [portefeuille nr. 76-2]., 1936-1940; 1799
  - Friese kanalen, ---, kanaal Stroobos-IJsselmeer gedeeltelijk. Bergumermeer-Wijde Ee [dossier 201] [portefeuille nr. 76-3]., 1936-1938; 1799
  - Geertruidenberg, voorlopige watervrijmaking buitengronden van Drimmelen en --- [dossiers 74, 77, 177] [portefeuille nr. 52-3]., 1942-1943; 1770
  - Geertruidenberg, Rijksweg 27; vervangen rolbrug over de Donge te --- [dossier 301] [portefeuille nr. 92-1]., 1935-1942; 1824
  - Geestelijke verzorging, --- en behartiging Culturele Belangen der Arbeiders Zuiderzeewerken [dossiers 24, 547] [portefeuille nr. 165-1]., 1930-1949; 1924
  - Gedenkteken, --- oorlogsslachtoffers [dossiers 345, 347] [portefeuille nr. 147-3]., 1940-1949; 1899
  - Gelderse Vallei, ---, afwatering van de aanleg Valleikanaal [dossier 66] [portefeuille nr. 190-2]., 1930-1949; 1945
  - Gemaal, --- Zeeburg [dossiers 5, 66] [portefeuille nr. 7-1]., 1931-1948; 1705
  - Gent, uitgaven rijkselectriciteitswerken van het kanaal - -- Terneuzen [dossiers 3, 52, 65] [portefeuille nr. 41-3]., 1938-1947; 1757
  - Geschil, Julianakanaal; --- Staat/Boerema en Raske [dossier 210] [portefeuille nr. 80-2]., 1933-1943; 1805
  - Geschil, --- Staat/Nederlandse Basalt Mij bestek 127 dienst 1939-1940 [dossiers 304, 645] [portefeuille nr. 111-3]., 1941-1949; 1850
  - Getijtafels, --- [dossier 100] [portefeuille nr. 68-1]., 1931-1949; 1790
  - Gladheid, verspreiding berichten betreffende te verwachten --- en sneeuwval [dossier 342] [portefeuille nr. 143-2]., 1947-1949; 1894
  - Goeree, verdediging stranden --- [dossier 31] [portefeuille nr. 17-1]., 1927-1947; 1722
  - Goeree, verdediging stranden ---, rapporten en tekeningen [dossiers 39, 41] [portefeuille nr. 17-2]., 1927-1947; 1723
  - Goeree Overflakkee, vaste verbinding (brug) --- met vaste wal [dossiers 40, 60, 374] [portefeuille nr. 157-2]., 1937-1949; 1913
  - Goor, Rijksweg 44; --- Delden, verlegging om Delden [dossier 308] [portefeuille nr. 126-1]., 1930-1941; 1869
  - Gorinchem, Rijksweg 27; --- Breda [dossier 301] [portefeuille nr. 91-3]., 1938-1940; 1823
  - Graafseweg, Bruggen in de --- [dossier 302] [portefeuille nr. 94-1]., 1931-1939; 1827
  - Griend Cultuur, --- [dossier 21] [portefeuille nr. 10-2]., 1933-1942; 1710
  - Grondonderzoek, regeling inzake --- [dossier 22] [portefeuille nr. 13-4]., 1933-1947; 1717
  - Grondduiker, bouw --- Hankate [dossier 375] [portefeuille nr. 161-2]., 1935-1942; 1919
  - Groningen, kanaal --- Stroobos, afrekening [dossier 201] [portefeuille nr. 72-2]., 1931-1937; 1795
  - Groningen, wegen naar en om --- [dossiers 309, 310] [portefeuille nr. 127-1]., 1936-1949; 1870
  - Groningen, Rijksweg 42; --- Nieuwe Schans, omlegging om Winschoten [dossier 309] [portefeuille nr. 127-2]., 1933-1947; 1871
  - Groningen, Rijksweg 43; tracé van en verbeteren van Rijksweg 43 --- Heerenveen [dossier 309] [portefeuille nr. 127-3]., 1938-1945; 1872
  - Hankate, bouw grondduiker --- [dossier 375] [portefeuille nr. 161-2]., 1935-1942; 1919
  - Hansweert, herstel van de oost sluizen te --- en Wemeldingen [dossiers 20, 60, 65] [portefeuille nr. 41-2]., 1947-1949; 1756
  - Hardenberg, Rijksweg 36; --- Almelo, verbindingen Rijksweg 35 bij Almelo met Rijksweg 34 bij --- [dossier 308] [portefeuille nr. 124-1]., 1932-1938; 1867
  - Harkezijl, Rijksweg 43; gedeelte --- Sneek en gedeelte Joure-Heerenveen [dossier 307] [portefeuille nr. 118-1]., 1937; 1858
  - Harlingen, tekeningen kaaimuur Nieuw Willem Haven te --- nr. 1 t/m 34 [dossier 35] [portefeuille nr. 19-3]., 1728
  - Harlingen, tekeningen kaaimuur Nieuw Willem Haven te --- nr. 35 t/m 57 [dossier 35] [portefeuille nr. 19-4]., 1729
  - Haven, onderzoek gemeente --- Philippine [dossier 3] [portefeuille nr. 2-3]., 1930-1949; 1696
  - Haven, verbetering --- Harlingen [dossier 35] [portefeuille nr. 19-1]., 1930-1935; 1726
  - Haven, verbetering --- Harlingen [dossier 35] [portefeuille nr. 19-2]., 1936-1946; 1727
  - Haven, Breskens [dossier 35] [portefeuille nr. 20-1]., 1945-1949; 1730
  - Haven, --- van Drimmelen [dossiers 35, 74] [portefeuille nr. 21-1]., 1941-1948; 1731
  - Haven, --- Maastricht [dossiers 35, 71, 210, 387] [portefeuille nr. 45-4]., 1939-1949; 1762
  - Haven, --- van Bergen op Zoom [dossiers 74, 345] [portefeuille nr. 50-1]., 1940-1948; 1768
  - Haven, --- van Delfzijl, exploitatie [dossier 35] [portefeuille nr. 182-3]., 1938-1940; 1948
  - Haven en Sluiten, --- gemeente Deventer [dossiers 35, 85, 375] [portefeuille nr. 21-2]., 1940-1949; 1731
  - Haven Maastricht, Julianakanaal, --- [dossier 210] [portefeuille nr. 78-1]., 1931-1939; 1802
  - Haven Scheveningen, baggerwerk ---, verwijderen defensiedrempel [dossiers 35, 164] [portefeuille nr. 70-1]., 1933-1939; 1792
  - Heesch, verbeteren wegdek door een kruising te --- [dossier 301] [portefeuille nr. 92-2]., 1935-1940; 1824
  - Heerenveen, Rijksweg 43; --- Beetsterzwaag [dossier 308] [portefeuille nr. 118-2]., 1930-1938; 1859
  - Heerenveen, Rijksweg 43; --- Beetsterzwaag [dossier 307] [portefeuille nr. 119-1]., 1939-1940; 1860
  - Heerenveen, Rijksweg 43; --- Beetsterzwaag [dossier 307] [portefeuille nr. 119-2]., 1941-1949; 1860
  - Rijksweg 32; verlegging om --- [dossier 307] [portefeuille nr. 122-3]., 1939-1944; 1865
  - Hedel, overbrugging Maas bij --- [dossiers 74, 342] [portefeuille nr. 49-2]., 1931-1938; 1767
  - Hembrug, Noordzeekanaal, wijziging --- en vergoeding aan de N.S. wegens meerdere bedieningskosten [dossier 651] [portefeuille nr. 174-3]., 1931-1946; 1939
  - Hengelo, Rijksweg 34 en 35; traversen door --- [dossier 308] [portefeuille nr. 124-3]., 1932-1942; 1867
  - Hengelo, Rijksweg 44, --- Oldenzaal-Denekamp, verlegging om Oldenzaal [dossier 308] [portefeuille nr. 125-1]., 1930-1938; 1868
  - 's-Hertogenbosch, afwateringskanaal van --- naar Drongelen [dossier 75] [portefeuille nr. 54-2]., 1930-1937; 1773
  - 's-Hertogenbosch, traverse ---; a. brug over de Dieze b. Willemsbrug over de Dommel [dossier 301] [portefeuille nr. 83-2]., 1930-1939; 1811
  - 's-Hertogenbosch, weg (ringbaan) door de Vliert te --- [dossier 301] [portefeuille nr. 91-1]., 1931-1942; 1822
  - H.I. Ambacht, brug Noord te --- [dossier 79] [portefeuille nr. 60-2]., 1935-1937; 1781
  - Het vrije van Sluis, ---; herstel zeedijk van het waterschap [dossiers 3, 242] [portefeuille nr. 81-4]., 1944-1949; 1807
  - Hilversum, kanaal --- Vecht [dossier 6] [portefeuille nr. 8-6]., 1931-1939; 1706
  - Hinder, --- voor de scheepvaart door autolichten [dossier 45] [portefeuille nr. 29-2]., 1934-1948; 1741
  - Hoevelaken, Rijksweg 28; --- Nijkerk-Zwolle, verlegging om Nijkerk [dossiers 302, 387] [portefeuille nr. 97-3]., 1934-1949; 1830
  - Hollands Diep, Normalisering --- [dossiers 40, 74] [portefeuille nr. 25-1]., 1942-1944; 1736
  - Hoofdcommissie, lidmaatschap --- voor de normalisatie [dossier 21] [portefeuille nr. 10-1]., 1930-1946; 1710
  - Hoofden, onderzoekingen in de --- [dossier 45] [portefeuille nr. 29-3]., 1936-1946; 1741
  - Hoogeveense vaart, verbeteren --- (subsidie) [dossier 375] [portefeuille nr. 161-4]., 1930-1940; 1920
  - Hoornbrug, Rijksweg 13, vernieuwing --- te Rijswijk [dossier 303] [portefeuille nr. 101-1]., 1930-1938; 1836
  - Huizen, subsidie baggerwerken haven --- [dossier 35] [portefeuille nr. 18-4]., 1930-1943; 1725
  - Indeling, --- van de Rijkswaterstaatsdienst [dossiers 30, 74, 78, 342, 346, 348] [portefeuille nr. 153-1]., 1930-1948; 1905
  - Indijking, --- Biesbosch, Algemene Zaken [dossier 74] [portefeuille nr. 51-3]., 1938-1943; 1769
  - Indijking, --- Biesbosch, aanleg dijkvakken [dossier 74] [portefeuille nr. 52-1]., 1943-1944; 1770
  - Indijking, --- Biesbosch, stormvloedkering, verbetering waterstaatskundige toestand N.W. Noord-Brabant [dossiers 40, 74, 75] [portefeuille nr. 52-2]., 1931-1940; 1770
  - Indijking, --- Zuider Sloe [dossiers 3, 8, 65, 75] [portefeuille nr. 54-1]., 1942-1949; 1772